---
title: "Parcial 1"
author: "Nelson Fabian Alzate, Jhon Faber Linares"
date: '2022-03-24'
output: html_document
---

```{r setup, include=FALSE}
knitr::opts_chunk$set(echo = TRUE)
```

## Punto 1
1. La tabla mostrada contiene valores de población, en cientos de miles, de las diez ciudades más pobladas de cuatro países en el año 1967:

Table: **Datos**

**Argentina**|**EE.UU**|**Holanda**|**Japón**
|:------:|:------:|:------:|:------:
29.66| 77.81|8.68|110.21
7.61| 35.50|7.31|32.14
6.35| 24.79|6.02|18.88
4.10| 20.02|2.64|16.38
3.80| 16.70|1.75|13.37
2.75| 9.39|1.72|11.92
2.70| 9.38|1.51|10.71
2.69| 8.76|1.42|7.80
2.51| 7.63|1.31|7.70
2.44| 7.50|1.29|7.00

```{r pressure, echo=FALSE}
##summary(cars)
argentina <- c(29.66,7.61,6.35,4.10,3.80,2.75,2.70,2.69,2.51,2.44)
eeuu <- c(77.81,35.50,24.79,20.02,16.70,9.39,9.38,8.76,7.63,7.50)
holanda <- c(8.68,7.31,6.02,2.64,1.75,1.72,1.51,1.42,1.31,1.29)
japon <- c(110.21,32.14,18.88,16.38,13.37,11.92,10.71,7.80,7.70,7.00)


```

## a) Blot-plots 
Construya un box-plot e identifique los puntos extremos. ¿Cuáles son las características más sobresalientes? ¿Hay outliers?


Se realiza por cada pais una grafica de cajas y bitgotes

```{r  echo=FALSE}

par(mfrow = c(2,2))
boxplot(argentina,
        main = "País",
        xlab = "Argentina",
        ylab = "Población",
        col = "blue",
        border = "brown",
        horizontal = TRUE,
        notch = FALSE
)
stripchart(argentina, method = "jitter", pch = 19, add = TRUE, col = "yellow")


boxplot(eeuu,
        main = "País",
        xlab = "EE. UU",
        ylab = "Población",
        col = "blue",
        border = "brown",
        horizontal = TRUE,
        notch = FALSE
)
stripchart(eeuu, method = "jitter", pch = 19, add = TRUE, col = "yellow")

boxplot(holanda,
       main = "País",
        xlab = "Holanda",
        ylab = "Población",
        col = "blue",
        border = "brown",
        horizontal = TRUE,
        notch = FALSE
)

stripchart(holanda, method = "jitter", pch = 19, add = TRUE, col = "yellow")
boxplot(japon,
       main = "País",
        xlab = "Japón",
        ylab = "Población",
        col = "blue",
        border = "brown",
        horizontal = TRUE,
        notch = FALSE
)
stripchart(japon, method = "jitter", pch = 19, add = TRUE, col = "yellow")
```


## b) 
Compare los centros de cada población, sus dispersiones y su simetría. ¿Cuál es el país más
homogéneamente habitado? ¿Cuáles son las características más sobresalientes? ¿Hay outliers?


### Punto 2
Avianca se encuentra estudiando la situación de venta de puesto en el vuelo Armenia – Bogotá puesto
que ha identificado que el 2% de las personas que reservaron puesto, no se presentan a la hora del
embarque. Teniendo en cuenta que el avión A320 utilizado en esta ruta tiene una capacidad para 180
pasajeros, la empresa decide vender 181 tiquetes. ¿Cuál es la probabilidad de que todas las personas que
llegan a embarque puedan tener su silla asegurada y no se presenten quejas por “sobre-vender” sillas ante
la aeronáutica civil? Asuma que las llegadas de los pasajeros siguen una distribución Poisson.


```{r echo=FALSE}
#x = numero de pasajeros con una silla asegurada
# entonces se asegura que todos loa psajeros tengan silla p(x<=180)
# se casa el 2% de 180 pasajeros que no se presentan, lo es que = 3.6 personas 
# lo que indica que el 98%  si se presenta  es decir que son  176.4 personas
probabilidad<-1 - sum(dpois (0:180, 176.4))
probabilidad
plot(0:180,dpois(0:180,176.4),main="Avianca N° de pasajeros ",
     xlab = "número de sillas ", ylab = "Probabilidad", pch=21, col="blue", bg="green", bty="l", tcl=0.5 )



```

### Interpretación 
Teniendo en cuenta los datos la probabilidad que todas las personas tengan
una silla asugurada es de P= `r probabilidad`


### Punto 3
En la planta envasadora de Coca-Cola FEMSA ubicada en Tocancipá se realiza el embotellado de la CocaCola presentación de 400 mL (en promedio), con una desviación estándar de 5 mL (mililitros). Si se sabe por
experiencia que este proceso de embotellado sigue una distribución normal, y también se sabe que todo
producto con más de 415 mL es declarado como NO CONFORME. Determine el porcentaje de las botellas de
gaseosa que son declaradas producto NO CONFORME.

```{r echo=FALSE}
#x = numero de botellas declaradas no conformes
# donde la medie es = 400 ml
#la desviacion estandar es = 5
media<-400
#media
desviacionEstandar<-5
#desviacionEstandar
```

# Datos:
Media= `r media`

Desviación estandar = `r desviacionEstandar`


```{r echo=FALSE}
#x = numero de botellas declaradas no conformes
# donde la medie es = 400 ml
#la desviacion estandar es = 5
media<-400
#media
desviacionEstandar<-5
#desviacionEstandar

1-pnorm(415,media,desviacionEstandar)

#par(mfrow = c(1,2))
x <- seq(380, 440, 0.01)
plot(x, dnorm(x, media, desviacionEstandar), type = "l",
     ylim = c(0, 0.01), xlab = "botellas", ylab = "Frecuencia", 
     main=expression(paste("Distribución normal ",mu==400," ", sigma==5)), 
     lwd = 2, col = "red")

regionX=seq(415,420,0.01)            
xP <- c(415,regionX,420)  
yP <- c(0,dnorm(regionX,400,5),0)
polygon(xP,yP,col="orange1")

text(410, 0.0015, "P(x>415)")
text(410, 0.001, "0.135%")
abline(v = 400)


```


### Interpretación 
El porcentaje de las botellas de gaseosa que son declaradas producto NO CONFORME es de un 0.135%

